臺灣高雄地方法院民事判決　　　　　　110年度重訴字第101號
原　　　告　臺灣銀行股份有限公司

法定代理人　許志文　
訴訟代理人　陳宗煌　
被　　　告　富億建材有限公司

法定代理人　蔡崇志　
被　　　告　蔡珮吟　

　　　　　　蔡鎮宇　

上列當事人間請求清償借款事件，本院於民國110年10月5日言詞
辯論終結，判決如下：
    主  文
被告應連帶給付原告新臺幣（下同）6,336,718元，及其中596,0
02元，自民國110年5月17日起至清償日止，按週年利率百分之3.
25計算之利息，另自110 年6 月18日起至清償日止，逾期在6 個
月以內者，按上開利率百分之10，逾期超過6 個月以上者，按上
開利率百分之20計算之違約金；另其中5,740,716 元，自110 年
5 月26日起至清償日止，按週年利率百分之3.25計算之利息，暨
自110 年6 月27日起至清償日止，逾期在6 個月以內者，按上開
利率百分之10，逾期超過6 個月以上者，按上開利率百分之20計
算之違約金。
訴訟費用由被告連帶負擔。
    事實及理由
壹、程序部分
一、按訴狀送達後，原告不得將原訴變更或追加他訴，但擴張或
    減縮應受判決事項之聲明者，不在此限，民事訴訟法第255
    條第1項第3款定有明文。本件原告起訴時原聲明為：被告應
    連帶給付原告6,336,718元，及其中596,002元，自民國110
    年5月17日起至清償日止，按週年利率百分之3.25計算之利
    息，另自109 年11月23日起至清償日止，逾期在6 個月以內
    者，按上開利率百分之10，逾期超過6 個月以上者，按上開
    利率百分之20計算之違約金；另其中5,740,716 元，自110
    年5 月26日起至清償日止，按週年利率百分之3.25計算之利
    息，暨自110 年5 月26日起至清償日止，逾期在6 個月以內
    者，按上開利率百分之10，逾期超過6 個月以上者，按上開
    利率百分之20計算之違約金，嗣於審理時，變更聲明如主文
    第1 項所示（本院卷第78頁），核屬減縮應受判決事項之聲
    明，與上開規定相符，自應准許。
二、被告經合法通知，無正當理由未於言詞辯論期日到場，核無
    民事訴訟法第386 條各款所列情形，爰依原告聲請，由其一
    造辯論而為判決。
貳、實體部分
一、原告主張：㈠被告富億建材有限公司（下稱富億公司）於10
    9 年3 月17日邀被告蔡珮吟、蔡鎮宇為連帶保證人，向原告
    簽訂進口融資額度美金30萬元之借據，循環動用期間為自10
    9 年3 月17日起至110 年3 月17日止，並約定新臺幣借款利
    息應自原告改貸新臺幣之日起，按原告二年期定期儲蓄存款
    機動利率加碼年率1.405%計算，及被告富億公司如有任何一
    宗債務不依約清償或攤還本金時，即喪失期限利益視為全部
    到期，自轉列催收款日起按原利率加碼年率1%（現為3. 25%
    ）計算遲延利息，並應就遲延還本付息部分，本金自到期日
    起，利息自應付息日起，其逾期在6 個月以內者，按上開利
    率10% 、逾期超過6 個月以上者，另依約定利率20% 加計違
    約金。嗣被告富億公司於109 年11月23日起未依約還本，但
    有持續繳息至110 年5 月16日止，故從110 年5 月17日視為
    全部到期，並自110 年5 月17日轉催收款，尚欠本金596,00
    2 元及利息、違約金未清償。㈡被告富億公司於108 年2 月
    26日邀被告蔡珮吟、蔡鎮宇為連帶保證人，向原告簽訂進口
    融資額度美金30萬元之借據，循環動用期間為自108 年2 月
    26日起至109 年2 月26日止，又因受嚴重特殊傳染性肺炎疫
    情影響致還款困難，被告富億公司就三次動撥款各申請展延
    還款至110 年7 月3 日、110 年7 月17日及110 年8 月21日
    ，並約定新臺幣借款利息應自原告改貸新臺幣之日起，按原
    告二年期定期儲蓄存款機動利率加碼年率1.405%計算，及被
    告富億公司如有任何一宗債務不依約清償或攤還本金時，即
    喪失期限利益視為全部到期，自轉列催收款日起按原利率加
    碼年率1%（現為3.25% ）計算遲延利息，並應就遲延還本付
    息部分，本金自到期日起，利息自應付息日起，其逾期在6
    個月以內者，按上開利率10% 、逾期超過6 個月以上者，另
    依約定利率20% 加計違約金。嗣被告富億公司於110 年5 月
    26日起未依約還息，同日轉催收並依約視為全部到期，尚欠
    本金5,740,716 元及利息、違約金未清償。又被告蔡珮吟、
    蔡鎮宇為本件借款之連帶保證人，應就上開債務負連帶清償
    責任。為此，爰依消費借貸及連帶保證之法律關係提起本訴
    。並聲明：如主文第1 項所示。
二、被告未於言詞辯論期日到場，亦未提出任何書狀作何聲明或
    陳述。
三、按稱消費借貸者，謂當事人約定，一方移轉金錢或其他代替
    物之所有權於他方，而他方以種類、品質、數量相同之物返
    還之契約；借用人應於約定期限內，返還與借用物種類、品
    質、數量相同之物；遲延之債務，以支付金錢為標的者，債
    權人得請求依法定利率計算之遲延利息，但約定利率較高者
    ，仍從其約定利率；當事人得約定債務人不履行債務時，應
    支付違約金，民法第474條第1項、第478條前段、第233條第
    1 項、第250條第1項分別定有明文。又稱保證者，謂當事人
    約定，一方於他方之債務人不履行債務時，由其代負履行責
    任之契約。保證債務，除契約另有訂定外，包含主債務之利
    息、違約金、損害賠償及其他從屬於主債務之負擔，民法第
    739 條、第740 條亦分別定有明文。保證債務之所謂連帶，
    係指保證人與主債務人負同一債務，對於債權人各負全部給
    付之責任而言（最高法院45年台上字第1426號判例意旨參照
    ）。
四、經查，原告主張之事實，業已提出放款借據（進口融資專用
    ）、申請書、一般放款放出查詢單、新臺幣存（放）款牌告
    利率表等件影本為證（本院卷第15至42頁），核與其主張相
    符，堪信為真實。又被告於相當時期受合法通知後，未於言
    詞辯論期日到場或提出準備書狀就上開情事為爭執，則原告
    主張之事實，應可認為真實。從而，原告依消費借貸、連帶
    保證之法律關係，請求被告給付如主文第1 項所示，洵屬有
    據，應予准許。
五、據上論結，本件原告之訴為有理由，依民事訴訟法第78條、
    第85條第2項、第385 條第1 項前段，判決如主文。
中    華    民    國   110    年    10    月    19    日
                  民事第五庭  法  官  李莉玲
以上正本係照原本作成。
如對本判決上訴，須於判決送達後20日內向本院提出上訴狀。如
委任律師提起上訴者，應一併繳納上訴審裁判費。
中    華    民    國   110    年    10    月    19    日
                              書記官  王珮樺